臺灣臺南地方法院刑事判決
                                    109年度交易字第941號
公  訴  人  臺灣臺南地方檢察署檢察官
被      告  陳冠衫  


上列被告因公共危險案件，經檢察官提起公訴（109年度偵字第1
4565號），被告於審理程序中對被訴事實為有罪之陳述，經本院
裁定進行簡式審判程序，判決如下：
    主  文
陳冠衫駕駛動力交通工具而有其他情事足認服用酒類，致不能安
全駕駛，累犯，處有期徒刑玖月。
    事  實
一、陳冠衫自民國109年7月31日16時許起，在臺南市中西區水仙
    宮附近某工地，飲用啤酒後，已達不能安全駕駛動力交通工
    具之程度，基於酒後騎車之犯意，騎乘車牌號碼000-000號
    普通重型機車，搭載友人楊琇晴行駛於道路上；嗣於同日19
    時49分許，沿臺南市南區金華路二段由北往南行駛，途經前
    開路段與永華路之交岔路口時，因不甚酒力，而與在對向車
    道上，正欲左轉至永華路，由高士宇所駕駛之車牌號碼0000
    -00號自用小客車發生碰撞，致其與楊琇晴兩人均倒地受有
    傷害（陳冠衫、楊琇晴受傷部分未據告訴）。經警據報前往
    處理，並對陳冠衫施以酒測，測得陳冠衫之吐氣所含酒精濃
    度為每公升0.24毫克，始悉上情。
二、案經臺南市政府警察局第六分局移送臺灣臺南地方檢察署檢
    察官偵查起訴。
    理  由
一、本件被告陳冠衫所犯係死刑、無期徒刑、最輕本刑為三年以
    上有期徒刑以外之罪，其於本院審理程序中對被訴事實為有
    罪之陳述，經法官告知被告簡式審判程序之旨，並聽取檢察
    官、被告之意見後，由本院依刑事訴訟法第273條之1第1項
    之規定，裁定改依簡式審判程序審理，先予敘明。
二、上揭事實，業據被告陳冠衫於警詢、偵訊及本院審理時坦承
    不諱，核與證人楊琇晴、高士宇於警詢之證述情節相符，且
    有臺南市政府警察局第六分局道路交通事故當事人酒精測定
    、財團法人臺灣電子檢驗中心呼氣酒精測試器檢定合格證書
    、道路交通事故現場圖、道路交通事故調查報告表㈠；㈡各1
    份、現場及車損照片共14張在卷可稽，應堪認定為真。
三、①觀之被告於前揭時、地，酒後騎車與高士宇所駕駛車輛發
    生擦撞之地點，係在臺南市南區金華路三段往二段之南向外
    側車道上，有道路交通事故現場圖、現場照片6張附卷可憑
    （見警卷第16頁；第18頁至第20頁），顯見高士宇駕車已過
    該交岔路口之中心處，當時並無障礙物，被告理應注意到高
    士宇之車輛，但被告於本院審理時卻稱：那時看到高士宇的
    車輛已經來不及了等語（見交易卷第36頁），彰顯出被告當
    時之注意力已較未飲酒時薄弱；②再者，雙方車損皆在車頭
    ，車損並非嚴重等節，亦有車損照片現場及車損照片4張附
    卷可稽（見警卷第19頁下方照片、第22頁至第23頁上方照片
    ），是以當時高士宇之車輛時速應不快，然被告卻在發覺已
    過交岔路口中線，由高士宇所駕駛之車輛後，仍騎車車頭撞
    擊高士宇所駕駛車輛之保險桿處，益證被告騎車之控制力亦
    有所減弱，足徵被告酒後已達不能安全駕駛動力交通工具之
    程度甚明。故本件事證明確，被告犯行洵堪認定，應依法論
    科。
四、論罪部分：
㈠、①核被告陳冠衫所為，係犯刑法第185條之3第1項第2款之不能
    安全駕駛動力交通工具罪。②起訴意旨固回溯計算被告開始
    騎車時之吐氣酒精濃度達每公升0.36毫克，因認被告所犯係
    同條項第1款之罪，然因被告歷次供述其騎車之時間不同（①
    被告警詢供稱：17時許騎車載女友一同出門等語；②第一次
    偵訊時，卻稱：我是在下午7時19分開車上路等詞；③第二次
    偵訊時改稱：下午5點多騎車回家；晚上7點多，我要出去吃
    飯時被撞的等情），實難單憑被告之供述而以回溯計算之方
    式，遽認被告吐氣時所含酒精濃度回溯計算後已達每公升0.
    25毫克以上。惟被告既有不能安全駕駛情況，仍構成同條項
    第2款之罪，因罪名仍屬相同，不生變更起訴法條之問題，
    且本院於審理時亦已告知適用法條之變更（見交易卷第36頁
    ），附此敘明。　　
㈡、被告曾因不能安全駕駛致交通危險罪案件，經本院以106年度
    交易字第294號判處有期徒刑8月確定，於107年3月19日執行
    完畢乙節，有臺灣高等法院被告前案紀錄表1份附卷可憑，
    其於受有期徒刑執行完畢後，5年以內，故意再犯本件有期
    徒刑以上之罪，為累犯，應依刑法第47條第1項規定，加重
    最高本刑；另被告於上述案件執行完畢後不到2年半，即再
    犯同罪質之本案，具有相當惡性，顯然對刑罰反應較為薄弱
    ，故依司法院釋字第775號解釋意旨及刑法第47條第1項規定
    ，加重其最低本刑。
五、本院審酌被告除前揭論以累犯之前科外，另曾因不能安全駕
    駛動力交通工具之公共危險案件，分別：㈠經臺灣臺南地方
    檢察署檢察官以99年度偵字第15327號諭知緩起訴處分；嗣
    撤銷緩起訴處分後，由本院以101年度交簡字第78號判處拘
    役59日確定；㈡經本院以100年度交簡字第2231號判處拘役40
    日確定；㈢經本院以103年度交簡字第4053號判處有期徒刑4
    月確定；㈣經本院以104年度審交易字第214號判處有期徒刑7
    月，經上訴後，由臺灣高等法院臺南分院以104年度交上易
    字第409號駁回上訴而確定等節，有上開被告前案紀錄表可
    查，顯見被告知悉酒後騎車，對一般往來之公眾及駕駛人自
    身具有高度危險性，卻漠視自身安危，罔顧公眾之安全，為
    警查獲第6次酒後騎車上路，動機及行為均可議；另被告酒
    後騎車肇事，造成楊琇晴受傷及高士宇之車輛受損。惟考量
    被告坦承犯行，態度尚佳；本案測得被告之吐氣酒精濃度為
    每公升0.24毫克；兼衡以被告於本院審理時自承之智識程度
    、經濟能力，及提出其就診醫院之診斷證明書；復思以前揭
    案件之刑度，仍無法預防被告再犯酒後騎車之行為等一切情
    狀，量處如主文所示之刑。
據上論斷，應依刑事訴訟法第273條之1第1項、第284條之1、第2
99條第1項前段，刑法第185條之3第1項第2款、第47條第1項，刑
法施行法第1條之1第1項，判決如主文。
本案經檢察官胡晟榮提起公訴；檢察官盧駿道到庭執行職務。
中　　華　　民　　國　　109 　年　　11　　月　　26　　日
                  刑事第十三庭  法  官  陳川傑
以上正本證明與原本無異。
如不服本判決應於收受本判決後20日內向本院提出上訴書狀，並
應敘述具體理由。其未敘述上訴理由者，應於上訴期間屆滿後20
日內向本院補提理由書狀（均須按他造當事人之人數附繕本）「
切勿逕送上級法院」。
                                書記官  鄭佩玉
中　　華　　民　　國　　109 　年　　11　　月　　26　　日
附錄本案論罪科刑之法條全文：中華民國刑法第185條之3
駕駛動力交通工具而有下列情形之一者，處2年以下有期徒刑，
得併科20萬元以下罰金：
一、吐氣所含酒精濃度達每公升零點二五毫克或血液中酒精濃度
    達百分之零點零五以上。
二、有前款以外之其他情事足認服用酒類或其他相類之物，致不
    能安全駕駛。
三、服用毒品、麻醉藥品或其他相類之物，致不能安全駕駛。
因而致人於死者，處3年以上10年以下有期徒刑；致重傷者，處1
年以上7年以下有期徒刑。
曾犯本條或陸海空軍刑法第54條之罪，經有罪判決確定或經緩起
訴處分確定，於五年內再犯第1項之罪因而致人於死者，處無期
徒刑或5年以上有期徒刑；致重傷者，處3年以上10年以下有期徒
刑。